臺灣臺南地方法院民事判決
110年度婚字第2號
原      告  甲○○  
被      告  乙○○  

上列當事人間請求離婚事件，經本院於民國110年1月28日言詞辯
論終結，判決如下：
    主      文
原告之訴駁回。
訴訟費用由原告負擔。
    事實及理由
一、原告起訴主張略以：兩造於民國95年結婚，兩造本居住在臺
    南市○區○○路0號，但自104年12月份，被告即無故離家未回
    迄今，均無音訊，被告除已無同居之意願外，亦可顯示出無
    共同維持婚姻之意思，依客觀標準，任何人均將喪失維持此
    婚姻之意願，被告有責程度顯是高於原告，故原告爰依民法
    第1052條第2項訴請離婚等語。
二、被告答辯略以：伊想要回家，為了家庭完整，伊想要努力等
    語。
三、本院得心證之理由：
（一）原告主張兩造於95年11月19日結婚，雙方目前婚姻關係存
      續中等情，有戶口名簿影本及戶籍資料查詢結果單在卷為
      證，自堪信原告主張之上情為真。
（二）按婚姻以夫妻之共同生活為目的，夫妻應以誠摯相愛為基
      礎，相互尊重、忍讓與諒解，共同建立和諧美滿幸福之家
      庭，非有足以破壞共同生活或難以維持婚姻之重大事由，
      夫妻之一方固不得任意訴請離婚；惟若夫妻之誠摯相愛基
      礎動搖，彼此難以容忍、諒解，無從繼續保持共同生活之
      圓滿、安全及幸福，而生婚姻之破綻，夫妻之一方即非不
      得依民法第1052條第2項規定請求離婚。又按74年6月3日
      修正公布之民法第1052條增列第2項規定：有前項以外之
      重大事由，難以維持婚姻者，夫妻之一方得請求離婚。但
      其事由應由夫妻之一方負責者，僅他方得請求離婚。其但
      書部分參照修正理由說明，係為求公允始增設該但書之規
      定。故難以維持婚姻之重大事由，夫妻雙方均須負責時，
      應比較衡量雙方之有責程度，僅責任較輕之一方，得向責
      任較重之他方請求離婚，如雙方之有責程度相同，則雙方
      均得請求離婚，始符公平。另婚姻以夫妻終生之共同生活
      為目的，凡對家庭生活之美滿幸福，有所妨礙，足以破壞
      共同生活之重大事由，難以維持婚姻者，夫妻之一方即得
      依民法第1052條第2項規定訴請離婚。至婚姻是否難以維
      持，應斟酌破壞夫妻共同生活之具體情事，是否客觀上達
      於動搖夫妻之共同生活，而喪失維持婚姻之意欲為斷。經
      查：
    ⒈原告主張被告自104年12月離家後，雙方已經分居數年而未
      共同生活，且雙方於分居期間亦幾乎無任何直接之互動及
      聯繫等情，為被告所不爭執，可認原告此部分主張之事實
      為真。稽之婚姻乃一男一女之兩性結合，以組織家庭及共
      同生活為目的，且夫妻生活貴在相互扶持，更應互相協力
      保持共同生活之圓滿及幸福，互負共營家庭及夫妻生活之
      義務，此為維繫婚姻所必要，兩造婚後並應互相照護以建
      立夫妻情愛之本質，審酌雙方於分居期間彼此各自生活，
      即便被告需要聯繫與原告同住之未成年子女相處之相關事
      宜，被告亦是透過原告家人為溝通管道，導致兩造間因於
      分居期間無良好互動或積極有效之對談與溝通，心結與怨
      懟愈益增深，致雙方賴以維持夫妻關係之互敬、互信、互
      諒、互愛之誠摯基礎蕩然無存，而原告甚至因此不願與被
      告維持婚姻關係而向法院提起本件離婚訴訟，且被告雖表
      示不願意離婚，然由被告自原告提起離婚訴訟迄今，並未
      有任何挽回兩造婚姻之積極作為，顯認兩造間因長期缺乏
      良性互動及溝通管道而生嚴重心結與怨懟，以難期待雙方
      可共營健全之婚姻生活，兩造婚姻顯已出現重大破綻，客
      觀上無法回復幸福圓滿狀態之可能，已難期雙方可共同追
      求幸福美滿之婚姻生活，是原告以此主張兩造間目前有難
      以維持婚姻之重大事由，自屬有據。
    ⒉本件原告雖主張係因被告離家與原告分居，故導致雙方間
      無法維繫婚姻之重大事由，被告有責程度顯高於原告云云
      。然審之於本院審理時，被告已經明確表明不願意離婚，
      希望繼續與原告維持婚姻關係及返家同住之意願，然原告
      竟當庭拒絕讓被告返家，並堅持繼續本件離婚訴訟之程序
      ，是本院參之上情，自難認定被告可歸責程度較原告為高
      ，揆諸前開說明，本件原告向責任較輕之被告請求離婚，
      於法即有不合。
（三）綜上，本件原告依民法第1052條第2項之規定請求判決離
      婚，為無理由，原告之訴應予駁回。
四、兩造其餘之攻擊或防禦方法及未經援用之證據，經本院斟酌
    後，認為均不足以影響本判決之結果，自無逐一詳予論駁之
    必要，併此敘明。
五、結論：本件原告之訴為無理由，依家事事件法第51條，民事
    訴訟法第78條，判決如主文。
中　　華　　民　　國　　110 　年　　2 　　月　　8 　　日
                      家事法庭　法  官  楊佳祥
以上正本係照原本作成。
如對本判決上訴，須於判決送達後20日之不變期間內，向本院提
出上訴狀。如委任律師提起上訴者，應一併繳納上訴審裁判費。
中　　華　　民　　國　　110 　年　　2 　　月　　8 　　日
                                書記官  許哲萍